臺灣高雄地方法院刑事判決　　　　　　　96年度易字第1205號
公　訴　人　臺灣高雄地方法院檢察署檢察官
被　　　告　戊○○
被　　　告　丁○○
上列被告因竊盜案件，經檢察官提起公訴（96年度偵字第3936號
），被告於本院準備程序為有罪之陳述，經合議庭裁定由受命法
官依簡式審判程序獨任審理，判決如下：
    主  文
丁○○共同犯攜帶兇器竊盜未遂罪，累犯，處有期徒刑拾月。扣
案之壓克力長條壹支沒收。
戊○○共同犯攜帶兇器竊盜未遂罪，處有期徒刑玖月。扣案之壓
克力長條壹支沒收。
    事  實
一、丁○○前於民國93年間，因竊盜案件，經本院以93年度簡字
    第3097號判處有期徒刑3 月確定，於93年9 月27日易科罰金
    執行完畢，戊○○則曾因搶奪、毒品、竊盜等案件，經本院
    以93年度訴字第2605號、93年度訴字第2417號、93年度簡字
    第5406號分別判處有期徒刑10月、3 月、10月確定，合併定
    應執行刑為有期徒刑1 年11月，於95年1 月27日假釋出監，
    經於95年10月19日撤銷假釋（戊○○尚應執行殘刑，未構成
    累犯）。詎丁○○、戊○○均仍不知悔改，於95年12月7 日
    上午10時許，共同騎乘車號ZYH-099 號機車，經過高雄縣路
    竹鄉○○村○○路69號乙○○前，見該處四下無人，意共同
    基於意圖為自己不法所有之犯意聯絡，由丁○○在外把風，
    戊○○持渠所有、客觀上足對人之生命、身體產生危害堪供
    凶器使用之壓克力條1 支，粘上嚼過之口香糖，再將之放入
    廟內功德箱勾取金錢，以此方式竊取該廟之香油錢，後因竊
    取時該壓克力板斷裂成3 截而未得逞，2 人便逃逸離去，嗣
    於同日上午10時40分許，為警在高雄縣路竹鄉○○路58號土
    地工廟前查獲，並扣得壓克力長條1 支（已斷裂成3 截），
    始悉上情。
二、案經高雄縣政府警察局湖內分局報告臺灣高雄地方法院檢察
    署檢察官偵查起訴。
    理  由
一、本件被告丁○○、戊○○所犯為死刑、無期徒刑或最輕本刑
    為3 年以上有期徒刑以外之罪，其於準備程序中就被訴事實
    為有罪之陳述，經法官告知簡式審判程序之旨，並聽取公訴
    人及被告之意見後，依刑事訴訟法第273 條之1 第1 項規定
    ，裁定由受命法官獨任進行簡式審判程序，合先敘明。
二、上揭事實，業據被告戊○○、丁○○於警詢、偵查及本院審
    理中坦承不諱，核與證人即該廟管理委員丙○○於警詢、偵
    查中之證述情節相符；此外，復有扣案之壓克力長條1 支（
    斷裂成3 截）及查獲照片在卷可佐，足認被告自白核與事實
    相符，可以採信，渠犯行均堪認定。
三、按刑法第321 條第1 項第3 款之攜帶兇器竊盜罪，係以行為
    人攜帶兇器竊盜為其加重條件，此所謂之兇器，其種類並無
    限制，凡客觀上足以對人之生命、身體、安全構成威脅，具
    有危險性之兇器均屬之，且祇須行竊時攜帶此種具有危險性
    之兇器為已足，並不以攜帶之初有行兇之意圖為必要，最高
    法院79年臺上字第5253號判例可資參照。查本件被告2 人持
    以行竊之壓克力長條1 支，雖係塑膠材質，然有一定長度、
    質地堅韌，客觀上若持以攻擊他人，亦足以對人之生命、身
    體及安全構成威脅，業據本院勘驗無訛，有勘驗筆錄可證，
    並有卷附該壓克力長條之照片1 紙可稽，自屬兇器無訛。是
    核被告2 人所為，均係犯刑法第321 條第2 項、第1 項第3
    款之攜帶凶器竊盜未遂罪。被告2 人間，就該犯行互有犯意
    聯絡及行為分擔，應論以共同正犯。又被告2 人著手於竊盜
    犯罪行為之實行，而未至竊取財物之結果，為未遂犯，均依
    刑法第25條第2 項規定，減輕其刑。又被告丁○○前於93年
    間，因竊盜案件，經本院以93年度簡字第3097號判處有期徒
    刑3 月確定，於93年9 月27日易科罰金執行完畢乙節，有臺
    灣高等法院被告前案紀錄表1 份在卷可查，其受有期徒刑執
    行完畢後，5 年以內故意再犯本件有期徒刑以上之罪，為累
    犯，應依法加重其刑，並先加後減之。
四、爰審酌被告2 人除上開前科紀錄外，復於95年度因數犯竊盜
    案件（其中多起均與本件同一手法），分經本院以95年度簡
    字第5115、7277、6301號、95年度易字第2360號論罪科刑，
    審理中，戊○○另因贓物、結夥三人以上竊盜未遂案件經本
    院以95年度簡字第6689號、95年度簡字第5896號分別判處有
    期徒刑3 月、4 月，此有前揭前案紀錄表附卷可考，竟仍不
    知悔改，再度犯本件竊盜罪，且渠等均正值青壯，不思以正
    當之方式獲取財物，而貪圖私欲，著手竊取他人之財物，侵
    害他人之財產安全，行為實有不當，惟念被告2 人犯後均坦
    承犯行，且本件並未證明竊得財物發生實害，又被害人代理
    人丙○○於偵查中當庭表示原諒被告2 人之意及渠等犯罪動
    機、目的、手段等一切情狀，分別量處如主文所示之刑。
五、末扣案之壓克力長條1 支（已斷裂成3 截），係被告2 人所
    所有供犯罪所用之物，業據被告2人供承在卷，依刑法第38
    條第1 項第2 款均宣告沒收之。
據上論斷，應依刑事訴訟法第273 條之1 第1 項、第299 條第1
項前段，刑法第28條、刑法第321 條第2 項、第1 項第3 款、第
25條第2 項、第47條第1 項、第38條第1 項第2 款，判決如主文
。
本案經檢察官甲○○到庭執行職務。
中　　華　　民　　國　　96　　年　　4 　　月　　19　　日
                  刑事第十四庭  法　官  林瑋桓
以上正本證明與原本無異。
如不服本判決，應於判決送達後10日內，向本院提出上訴狀。
中　　華　　民　　國　　96　　年　　4 　　月　　19　　日
                                書記官  謝群育
附錄法條：
刑法第321條
犯竊盜罪而有左列情形之一者，處 6 月以上、 5 年以下有期徒
刑：
一  於夜間侵入住宅或有人居住之建築物、船艦或隱匿其內而犯
之者。
二  毀越門扇、牆垣或其他安全設備而犯之者。
三  攜帶兇器而犯之者。
四  結夥三人以上而犯之者。
五  乘火災、水災或其他災害之際而犯之者。
六  在車站或埠頭而犯之者。
前項之未遂犯罰之。
